臺灣士林地方法院民事裁定
111年度司繼字第736號
聲  請  人  林宜貞  


關  係  人  翁文覺地政士
上列聲請人聲請選任被繼承人之遺產管理人事件，本院裁定如下
：
    主  文
選任翁文覺地政士（事務所設於嘉義縣○○鄉○○村○○00號之19）為
被繼承人陳韋耀（男，民國00年0月00日生，身分證統一編號：Z
000000000號，生前籍設新北市○○區鄉○路0段00巷00號12樓，已
於民國100年2月19日死亡）之遺產管理人。
准對被繼承人陳韋耀之大陸地區以外繼承人為承認繼承之公示催
告。
被繼承人陳韋耀之大陸地區以外繼承人，應自前項公示催告最後
揭示法院公告處、資訊網路及其他適當處所之日起，壹年貳月內
承認繼承。上述期限屆滿，無繼承人承認繼承時，被繼承人陳韋
耀之遺產，於清償債權並交付遺贈物後，如有賸餘即歸屬國庫。
聲請程序費用由被繼承人陳韋耀之遺產負擔。
    理  由
一、按繼承開始時，繼承人之有無不明，而無親屬會議或親屬會
    議未於1個月內選定遺產管理人者，利害關係人得聲請法院
    選任遺產管理人，並由法院依公示催告程序，定6個月以上
    之期限，公告繼承人，命其於期限內承認繼承。民法第1177
    條、第1178條定有明文。
二、聲請意旨略以：聲請人與被繼承人陳韋耀（即登記名義人陳
    登之繼承人）同為嘉義縣○○市○○○段○○○段0000地號土地之共
    有人，聲請人已提起分割共有物訴訟，由臺灣嘉義地方法院
    108年度訴字第502號案件受理在案。惟被繼承人於民國100
    年2月19日死亡，其繼承人均已拋棄繼承權，亦無親屬會議
    於1個月內選定遺產管理人，為訴訟續行，爰聲請選任被繼
    承人之遺產管理人等語。
三、經查：
　㈠聲請人主張其與被繼承人間有分割共有物事件涉訟，業據提
    出臺灣嘉義地方法院108年度訴字第502號函文為證，堪信為
    真，聲請人既與被繼承人間有訴訟繫屬，自屬法律上之利害
    關係人，其聲請選任被繼承人之遺產管理人，自屬有據。又
    被繼承人已死亡，其繼承人均已拋棄繼承或死亡之事實，亦
    據聲請人提出戶籍謄本、本院家事庭函文為證，並經本院依
    職權調取100年度司繼字第521號案卷及被繼承人各順序繼承
    人之戶籍資料核閱無訛，堪認屬實。而被繼承人自100年2月
    19日死亡迄今已超過11年，顯逾民法第1177條所定1個月時
    間，其間既無親屬會議選定之遺產管理人向本院報明繼承開
    始及選定遺產管理人之事由，依通常情形，堪認聲請人主張
    無親屬會議或即使有親屬會議亦無選定遺產管理人之事實為
    真。
　㈡聲請人陳報關係人翁文覺地政士同意擔任本件遺產管理人，
    有陳報狀及同意書在卷可憑。本院審酌翁文覺地政士已同意
    擔任遺產管理人，且其係合格之登記執業地政士，具相關專
    業知識及能力，且與被繼承人所遺之遺產間無利害關係，若
    由其擔任為本件之遺產管理人，應能秉持其專業倫理擔當此
    兼具公益性質之職務，並順利達成管理保存及清算遺產之任
    務。因認選任翁文覺地政士為被繼承人之遺產管理人為適宜
    ，爰裁定如主文第1項所示，併依法為承認繼承之公示催告
    。　
四、依家事事件法第127條第4項，裁定如主文。
五、如不服本裁定，應於裁定送達後10日內，以書狀向本院提出
    抗告狀，並繳納抗告費新臺幣1,000元。
中　　華　　民　　國　　111 　年　　5 　　月　　31　　日
                 
　　　　　　　　　家事庭司法事務官